臺灣高等法院臺中分院民事判決　　九十年度上字第一三二號
　　　上　訴　人　戌○○
　　　訴訟代理人　甲　○
　　　視同上訴人　Ｉ○○
　　　視同上訴人　庚○○
　　　視同上訴人　Ｊ○○
　　　視同上訴人　壬○○
　　　視同上訴人　玄○○
　　　視同上訴人　辛○○
　　　視同上訴人　天○○
　　　視同上訴人　宇○○
　　　視同上訴人　寅○○
　　　視同上訴人　丁　○
　　　視同上訴人　申○○
　　　視同上訴人　未○○
　　　視同上訴人　亥○○
　　　視同上訴人　巳○○
　　　視同上訴人　丑○○
　　　理人　　　　卯○○
　　　訴訟代理人　辰○○
　　　視同上訴人　Ｅ　○
　　　訴訟代理人　乙○○
　　　被上訴人　　酉○○
　　　訴訟代理人　黃○○
　　　複代理人　　Ａ○○
右當事人間請求分割共有物事件，上訴人對於中華民國八十九年九月十九日臺灣彰化
地方法院八十七年度訴字第六五一號第一審判決提起上訴，本院判決如左：
   　 主　　    文
原判決關於分割方法及訴訟費用之裁判廢棄。
視同上訴人Ｐ○○、Ｑ○○、Ｓ○○、Ｒ○○、Ｇ○、Ｇ○春、Ｏ○○○、Ｍ○○、
Ｎ○○、Ｌ○○、Ｋ○○、Ｈ○○等十二人應就謝戶所有坐落於彰化縣花壇鄉○○○
段八七一地號、地目建、面積０．一０一三公頃土地，坐落同段八七一之一地號、地
目建、面積０．０四九０公頃土地，及坐落同段八七一之二地號土、地目建、面積０
．三二九四公頃土地，應有部分各九十分之三，辦理繼承登記。
上訴人Ｂ○○○、Ｃ○○○、丙○○、己○及視同上訴人宙○○等五人應就其被繼承
人林江海所有坐落於彰化縣花壇鄉○○○段八七一地號、地目建、面積０．一０一三
公頃土地，坐落同段八七一之一地號、地目建、面積０．０四九０公頃土地，及坐落
同段八七一之二地號土、地目建、面積０．三二九四公頃土地，應有部分各二十分之
一，辦理繼承登記。
兩造共有坐落於彰化縣花壇鄉○○○段八七一地號、地目建、面積０．一０一三公頃
土地，坐落同段八七一之一地號、地目建、面積０．０四九０公頃土地，及坐落同段
八七一之二地號、地目建、面積０．三二九四公頃土地，應予合併分割，其分割方法
如彰化地政事務所九十年八月九日之複丈成果圖即附圖二（甲）案及其詳細每人分得
之情形如附表一所示。
第一、二審訴訟費用由兩造按附表二所示之比例負擔。
      事實及理由
甲、程序方面：
一、本件就分割共有物訴訟部分，其訴訟標的對於當事人必須合一確定，上訴人戌○
    ○、林江海之上訴效力，依民事訴訟法第五十六條第一項第一款之規定，及於未
    提起上訴之同造當事人庚○○、林海清、Ｊ○○、Ｉ○○、林萬安、壬○○、玄
    ○○、辛○○、宙○○、天○○、宇○○、寅○○、丑○○、丁○、申○○、Ｐ
    ○○、謝趙木梨、Ｑ○○、謝樹達、Ｓ○○、Ｒ○○、Ｇ○、Ｇ○春、Ｅ○、未
    ○○、亥○○及巳○○等人，爰併列渠等為視同上訴人。
二、視同上訴人謝趙木梨於本院訴訟中死亡，其繼承人有Ｑ○○、Ｐ○○、謝樹達、
    Ｓ○○、Ｒ○○、Ｇ○、Ｇ○春等七人，此有戶籍謄本及繼承系統表在卷可稽（
    參原審卷(一)第十四至二十頁），上訴人於九十年九月十九日具狀聲明由渠等承受
    謝趙木梨之訴訟，依民事訴訟法第一百七十五條第二項之規定，並無不合，應予
    准許。嗣謝樹達又於九十一年八月二十四日死亡，其繼承人有Ｏ○○○、Ｍ○○
    、Ｎ○○、Ｌ○○、Ｋ○○、Ｈ○○等六人，有戶籍謄本及繼承系統表在卷可稽
    （附本院卷(二)第一八七至一九六頁），被上訴人聲明由渠等承受謝樹達之訴訟，
    依民事訴訟法第一百七十五條第二項之規定，並無不合，亦應予准許。
三、上訴人林江海於本院訴訟中之九十一年九月二十九日死亡，其繼承人有Ｂ○○○
    、Ｃ○○○、宙○○、丙○○、己○等五人，此有戶籍謄本及繼承系統表在卷可
    稽（附於本院卷(二)第一七０至一八三頁），被上訴人聲明由渠等承受林江海之訴
    訟，依民事訴訟法第一百七十五條第二項之規定，並無不合，應予准許。
四、視同上訴人林海清於本院訴訟中之九十年十一月二十四日死亡，其所有系爭土地
    之應有部分由癸○○、子○○等二人繼承，並已辦妥繼承登記，有被上訴人提出
    之土地登記簿謄本在卷可稽（附於本院卷(二)一五七至一六六頁），被上訴人聲明
    由渠二人承受林海清之訴訟，依民事訴訟法第一百七十五條第二項之規定，並無
    不合，應予准許。
五、視同上訴人林萬安於本院訴訟中死亡，其所有系爭土地之應有部分由地○○、林
    啟城等二人繼承，並已辦妥繼承登記，有上訴人提出之土地登記簿謄本在卷可稽
    （附本院卷(二)第九十八至一０三頁），上訴人聲明由渠二人承受林萬安之訴訟，
    依民事訴訟法第一百七十五條第二項之規定，並無不合，應予准許。
六、上訴人Ｂ○○○、Ｃ○○○、丙○○、己○、視同上訴人宙○○、Ｉ○○、視同
    上訴人訴訟代理人卯○○、視同上訴人Ｐ○○、Ｑ○○、Ｓ○○、Ｒ○○、Ｇ○
    、Ｇ○春、Ｏ○○○、Ｍ○○、Ｎ○○、Ｌ○○、Ｋ○○、Ｈ○○、Ｅ○、視同
    上訴人訴訟代理人乙○○、視同上訴人癸○○、子○○等人經合法通知，未於言
    詞辯論期日到場，核無民事訴訟法第三百八十六條所列各款情形，爰依被上訴人
    之聲請，由其一造辯論而為判決。
乙、實體方面：
一、被上訴人主張坐落於彰化縣花壇鄉○○○段八七一地號土地，地目建，面積０．
    一０一三公頃、坐落同段八七一之一地號土地，地目建，面積０．０四九０公頃
    ，及坐落同段八七一之二地號土地，地目建，面積０．三二九四公頃三筆土地，
    為兩造所共有，各共有人之應有部分比例如附表Ａ所示。共有人謝戶已於七十八
    年九月十八日死亡，其繼承人為視同上訴人Ｐ○○、Ｑ○○、Ｓ○○、Ｒ○○、
    Ｇ○、Ｇ○春及原審判決時尚生存之謝趙木梨、謝樹達等八人，又謝趙木梨於原
    審判決後之九十年一月十五日死亡，其繼承人為Ｐ○○、Ｑ○○、Ｓ○○、Ｒ○
    ○、Ｇ○、Ｇ○春及當時尚生存之謝樹達，再謝樹達於本院審理中之九十一年八
    月二十四日死亡，其繼承人為Ｏ○○○、Ｍ○○、Ｎ○○、Ｌ○○、Ｋ○○、Ｈ
    ○○等六人，惟渠等迄未就謝戶所有上開土地辦理繼承登記；共有人林江海於訴
    訟中之九十一年九月二十九日死亡，其繼承人有上訴人Ｂ○○○、Ｃ○○○、丙
    ○○、己○及視同上訴人宙○○等五人，渠等亦未就林江海所有上開土地辦理繼
    承登記，視同上訴人林海清於本院訴訟中之九十年十一月二十四日死亡，其所有
    系爭土地之應有部分由癸○○、子○○等二人繼承，並已辦妥繼承登記，，視同
    上訴人林萬安於本院訴訟中死亡，其所有系爭土地之應有部分由地○○、林啟城
　　等二人繼承，並已辦妥繼承登記，而系爭三筆土地並無因物之使用目的不能分割
　　之情形，兩造亦未訂有不得分割之契約，就分割方法又不能達成協議，為此求為
    命視同上訴人Ｐ○○等十二人就謝戶所有系爭土地之應有部分部分辦理繼承登記
　　、上訴人Ｂ○○○等五人就林江海所有系爭土地之應有部分辦理繼承登記，暨依
    彰化地政事務所九十年八月九日土地複丈成果圖（甲）案所示方案分割，且互相
　　不補償之判決。（被上訴人於原審聲明求為判決謝趙木梨、Ｐ○○、Ｑ○○、謝
　　樹達、Ｓ○○、Ｒ○○、Ｇ○、Ｇ○春應就謝戶所有系爭土地之應有部分辦理繼
　　承登記，嗣訴訟中謝趙木梨、謝樹達先後死亡，而變更聲明如本判決主文第二項
　　之聲明）。
二、上訴人戌○○則主張採彰化地政事務所九十年八月九日土地複丈成果圖（乙）案
    所示方案分割，互相不補償。視同上訴人庚○○等十六人之訴訟代理人辰○○則
    係請求採用彰化地政事務所九十年八月九日土地複丈成果圖（甲）案所示方案分
    割，互相不補償（參本院九十一年十一月十二日言詞辯論筆錄）。視同上訴人宙
    ○○未於最後言詞辯論期日到場，惟據其以前到場所為之陳述主張互相不補償（
    參本院卷(二)第九十四頁）。視同上訴人Ｅ○亦未於最後言詞辯論期日到場，據其
    以前到場所為之陳述係主張不互相補償（參本院卷(二)第一二五頁）。至於視同上
    訴人Ｉ○○、Ｐ○○、Ｑ○○、Ｓ○○、Ｒ○○、Ｇ○、Ｇ○春、癸○○、子○
    ○、Ｏ○○○、Ｍ○○、Ｎ○○、Ｌ○○、Ｋ○○、Ｈ○○、上訴人Ｂ○○○、
    Ｃ○○○、丙○○、己○等人未於言詞辯論期日到場，亦未提出準備書狀作何聲
    明或陳述。
三、被上訴人主張坐落於彰化縣花壇鄉○○○段八七一地號土地，地目建，面積０．
    一０一三公頃、坐落同段八七一之一地號土地，地目建，面積０．０四九０公頃
    ，及坐落同段八七一之二地號土地，地目建，面積０．三二九四公頃三筆土地，
    為兩造所共有，各共有人之應有部分比例如附表Ａ所示。共有人謝戶已於七十八
    年九月十八日死亡，其繼承人為視同上訴人Ｐ○○、Ｑ○○、Ｓ○○、Ｒ○○、
    Ｇ○、Ｇ○春及原審判決時尚生存之謝趙木梨、謝樹達等八人，又謝趙木梨於原
    審判決後之九十年一月十五日死亡，其繼承人為Ｐ○○、Ｑ○○、Ｓ○○、Ｒ○
    ○、Ｇ○、Ｇ○春及當時尚生存之謝樹達，再謝樹達於本院審理中之九十一年八
    月二十四日死亡，其繼承人為Ｏ○○○、Ｍ○○、Ｎ○○、Ｌ○○、Ｋ○○、Ｈ
    ○○等六人，惟渠等迄未就謝戶所有上開土地辦理繼承登記；共有人林江海於訴
    訟中之九十一年九月二十九日死亡，其繼承人有上訴人Ｂ○○○、Ｃ○○○、丙
    ○○、己○及視同上訴人宙○○等五人，渠等亦未就林江海所有上開土地辦理繼
    承登記，視同上訴人林海清於本院訴訟中之九十年十一月二十四日死亡，其所有
    系爭土地之應有部分由癸○○、子○○等二人繼承，並已辦妥繼承登記，有被上
    訴人提出之土地登記簿謄本在卷可稽（附於本院卷(三)所附土地登記簿謄本），視
    同上訴人林萬安於本院訴訟中死亡，其所有系爭土地之應有部分由地○○、林啟
    城等二人繼承，並已辦妥繼承登記，有上訴人提出之土地登記簿謄本在卷可稽（
    附本院卷(二)第九十八至一０三頁及卷(三)土地登記簿謄本），而系爭三筆土地並無
    因物之使用目的不能分割之情形，兩造亦未訂有不得分割之契約，就分割方法又
    不能達成協議之事實，業據其提出持分比率及面積表、土地登記簿謄本、戶籍謄
    本、繼承系統表為證，並為到場之上訴人及視同上訴人所不爭執，至於未到場之
    上訴人及視同上訴人等，亦未提出書狀以供斟酌，自堪信為真實。
四、按分割共有物，性質上為處分行為，依民法第七百五十九條規定，共有不動產之
    共有人中有人死亡時，於其繼承人未為繼承登記以前，固不得分割共有物。於訴
    訟中，併請求繼承人辦理繼承登記，並合併共有人為分割共有物之請求，不但符
    合訴訟經濟原則，抑與民法第七百五十九條及強制執行法第一百三十條規定之旨
    趣無違（最高法院六十九年台上字第一○一二號判例參照）。是兩造間既無不分
    割之約定，亦無因物之使用目的不能分割之情形，就分割方法又不能達成協議，
    則被上訴人訴請視同上訴人Ｐ○○等十二人、上訴人Ｂ○○○等五人分別應就謝
　　戶、林江海所有之系爭土地應有部分，辦理繼承登記後，為裁判分割，即屬有據
　　，應予准許。
五、兩造所爭執者為採如何之分割方法，上訴人戌○○主張採本判決附圖三即彰化地
　　政事務所九十年八月九日土地複丈成果圖（乙）案所示方案分割，互相不補償。
    被上訴人及視同上訴人庚○○等十六人之訴訟代理人辰○○則係請求採用本判決
　　附圖二即彰化地政事務所九十年八月九日土地複丈成果圖（甲）案所示方案分割
　　，互相不補償（參本院九十一年十一月十二日言詞辯論筆錄）。視同上訴人宙○
　　○未於最後言詞辯論期日到場，惟據其以前到場所為之陳述主張互相不補償（參
    本院卷(二)第九十四頁）。視同上訴人Ｅ○亦未於最後言詞辯論期日到場，據其以
　　前到場所為之陳述係主張不互相補償（參本院卷(二)第一二五頁）。至於視同上訴
　　人Ｉ○○、Ｐ○○、Ｑ○○、Ｓ○○、Ｒ○○、Ｇ○、Ｇ○春、午○○、癸○○
　　、子○○、戊○、Ｄ○○、Ｆ○○、Ｏ○○○、Ｍ○○、Ｎ○○、Ｌ○○、Ｋ○
　　○、Ｈ○○、上訴人Ｂ○○○、Ｃ○○○、丙○○、己○等人未於言詞辯論期日
　　到場，亦未提出準備書狀作何聲明或陳述。
六、茲本件兩造主張之方割方法，幾經協調，業已大致一致，僅爭執採甲案或乙案，
　　而甲案與乙案亦僅上訴人戌○○及視同上訴人寅○○、丑○○三人位置變動之差
　　異而已，其中甲案戌○○分得位置為系爭土地之東北角，即甲案編號一之位置，
　　寅○○分得位置為系爭土地之北方，即甲案編號七之位置，丑○○分得位置為系
　　爭土地之中央，即甲案編號八、十二之位置。而乙案則係戌○○分得位置為系爭
　　土地之北方，即乙案編號八之位置，寅○○分得系爭土地之中央，即乙案編號七
　　之位置，丑○○分得系爭土地東北角、及南方各一塊，即乙案編號一、十二之位
　　置，其餘共有人之面積、位置均不變。次查系爭土地之現況，經原審會同彰化地
　　政事務所人員至現場堪測，製有土地複丈成果圖一份可稽（即本判決附圖一），
　　上訴人戌○○主張採乙案之理由為：伊原使用之位置係在依上開現況測量圖，即
　　本判決附圖一編號六（戌○○原名林咱）之位置及周圍附連土地，依乙案之分割
　　方法，伊分得之位置即乙案編號八之位置符合伊使用現況，如採甲案，則伊分得
　　甲案編號一之位置，不符合伊使用現況。至於乙案丑○○雖分得兩造均不願之位
　　置即東北角編號一部分，然其亦分得面臨聯外道路禾田巷之編號十二部分，對其
　　並無不公平，寅○○分得乙案編號七之部分反而較完整，對寅○○、丑○○兩人
　　均無不公平之處。其餘到場當事人主張採甲案之理由為：附圖甲案乃被上訴人代
　　理人黃○○經多次反覆規劃及用電腦計算後，以套圖比對，並顧及多數利益公平
　　性，始製作出之原審判決圖及本院修正之甲案，因戌○○所使用之現況為如附圖
　　一所示編號六之磚木瓦造房屋，其建物已不堪使用，無保留之必要，以戌○○自
　　己主張之乙案其分得之位置即乙案編八，其房屋仍大部分拆除，故戌○○之使用
　　房屋現況無考量之必要，反而如以戌○○之要求分在北側位置，則因共有人所有
　　權持分換算，戌○○應分配之面積達０．０一六二公頃，加計寅○○分配之面積
　　０．０二四三公頃，共達０．０四０五公頃，影響及下方編號十余建長之建物長
　　度不足，而需拆除余建良之房屋甚多，而甲案中央位置係以林寅○○之面積０．
　　０二四三公頃加計丑○○之面積０．０一二一公頃，共０．０三六四公頃較少，
　　不會影響及下方余建良房屋之長度不足之問題，且該乙案會拆除丑○○之建物，
　　余建良、丑○○之建物現均使用中，均同意暫時維持原使用狀況，待日後彼此都
　　要拆除重建時，再予拆除。故採甲案較公平，對戌○○亦無何不利，如為戌○○
　　之位置變動，勢必損及多數人之利益及公平性。
七、本院審酌：上訴人戌○○主張伊原使用之位置係在依上開現況測量圖，即本判決
　　附圖一編號六（戌○○原名林咱）之位置及周圍附連土地，依乙案之分割方法，
　　伊分得之位置即乙案編號八之位置符合伊使用現況，如採甲案，則伊分得甲案編
　　號一之位置，不符合伊使用現況為其主張採乙案，反對採甲案之主要理由，然查
　　被上訴人主張戌○○所使用之現況為如附圖一所示編號六之磚木瓦造房屋，其建
　　物已不堪使用，無保留之必要，上訴人戌○○亦不爭執，且參以上訴人戌○○自
　　己主張之乙案其分得之位置即乙案編八，其房屋仍大部分拆除，此由乙案與附圖
　　一相套甚明，故不論甲案、乙案，戌○○之建物均不能保存，故戌○○之建物自
　　無庸考量，又不論甲案、乙案，均留丁部分為通路，如採甲案戌○○分得在丁通
　　路之右側，如採乙案戌○○分得在丁左側，對戌○○而言影響不大，至於戌○○
　　原在何處使用土地種菜，亦非應特別考量，故戌○○主張採乙案之理由，並不堅
　　強。而被上訴人主張甲案乃被上訴人代理人黃○○經多次反覆規劃及用電腦計算
　　後，以套圖比對，並顧及多數利益公平性，始製作出之原審判決圖及本院修正之
　　甲案，如以戌○○之要求分在北側位置，則因共有人所有權持分換算，戌○○應
　　分配之面積達０．０一六二公頃，加計寅○○分配之面積０．０二四三公頃，共
　　達０．０四０五公頃，影響及下方編號十余建良之建物長度不足，而需拆除余建
　　良之房屋甚多，而甲案中央位置係以林寅○○之面積０．０二四三公頃加計丑○
　　○左面積０．０一二一公頃，共０．０三六四公頃，較少，不會影響及下方余建
　　良房屋之長度不足之問題，且該乙案會拆除丑○○之建物，余建良、丑○○之建
　　物現均使用中，均同意暫時維持原使用狀況，待日後彼此都要拆除重建時，再予
　　拆除。故採甲案較公平，對戌○○亦無何不利，如為戌○○之位置變動，勢必損
　　及多數人之利益及公平性等語，查甲案、乙案中編號九、十、十一、十二均分別
　　分予Ｊ○○、謝余長、謝戶、丑○○，其面積亦均分別為０．一二一公頃、０．
　　一二一公頃、０．一二一公頃、０．一二二公頃，然其上方甲案之編號七、八之
　　面積合計為０．０三六四公頃，乙案中編號七、八合計為０．四０五公頃，故乙
　　案七、八占用較多土地，編號九、十、十一、十二勢必縮短其長度，而以加大面
　　寬以達應分配面積合於應有部分，此由甲、乙案比對，乙案中編號九、十、十一
　　、十二部分之長度較甲案中編號九、十、十一、十二之長度為短可證。是被上訴
　　人主張會影響於余建良之建物會拆除較多，並非無據，如採甲案，因余建良、丑
　　○○之建物現均使用中，均同意暫時維持原使用狀況，待日後彼此都要拆除重建
　　時，再予拆除。故採甲案對余建良及丑○○較無影響，且甲案乃除上訴人戌○○
　　以外，所有共人共同一致希望探取之方案，符合多數共有人之意願，基上理由，
　　本院認附圖甲案之分割方案，符合各共有人間利益之均衡及能使系爭土地發揮最
　　大效用，且對於戌○○而言，亦無何不公平之處，爰採甲案為本件共有物之分割
　　方法。
八、至於共有物分割後，如分得之價值不同，固應相互為補償，然本件系爭土地共有
    人所有到場之當事人均主張不論法院採甲案或乙案，均不用為相互補償，顯見到
    場當事人認為本件系爭土地價值大致相同，分於何處，並無價值較高或較低之問
　　題，是以本院自無庸為相互補償之諭知，併此敘明。
九、綜上所述，系爭三筆土地所有權人其中謝戶、林江海二人均已死亡，尚未辦理繼
　　承登記部分，關於謝戶部分，因其繼承人謝趙木梨於訴訟中死亡，其被繼承人謝
　　樹達又其後死亡，上訴人因而變更如主文第二項所示聲明，核屬有據，則被上訴
　　人在原審如原判決主文第一項之聲明視為撤回，本院應依被上訴人變更之聲明判
　　決如主文第二項所示。又關於林江海部分，上訴人追加聲明應由其繼承人辦理繼
　　承登記，亦屬有據，爰判決如主文第三項所示。再關於分割方法因原判決所採之
　　分割方法，共有人宙○○、林江海生前均表示不願維持共有，而原判決以渠等二
　　人維持共有之方法分割，即無從採為分割方法，上訴人以此指摘原判決不當，求
　　為廢棄改判，為有理由，應由本院將原判決關於分割方法及訴訟費用之裁判廢棄
　　，改判決主文第四主項所示。
十、二造其餘攻擊防禦方法，經審酌後，核與判決結果不生影響，爰不一一贅述，併
　　此敘明。
據上論結，本件上訴為有理由，依民事訴訟法第四百五十條、第七十八條、第八十一
條第二項、第八十五條第一項但書、第四百六十三條、第三百八十五條第一項前段判
決如主文。
中　　　華　　　民　　　國　　九十一　　年　　 十二　　 月　　三十一　　日
~B1民事第三庭審判長法　官　陳照德
~B2　　　　　　　　法　官　曾謀貴
~B3　　　　　　　　法　官　蔡王金全
右為正本係照原本作成。
如對本判決上訴，須於收受判決送達後二十日內向本院提出上訴書狀，其未表明上訴
理由者，應於提出上訴後二十日內向本院提出上訴理由書（須按他造人數附具繕本）
，並繳納送達用雙掛號郵票拾份（每份拾肆元）。
上訴時應提出委任律師或具有律師資格之人之委任狀；委任有律師資格者，另應附具
律師及格證書及釋明委任人與受任人有民事訴訟法第四百六十六條之一第一項但書或
第二項（詳附註）所定關係之釋明文書影本。
~B 　 　　　　　　書記官　阮正枝
中　　　華　　　民　　　國　　九十二　　年　　　一　　　月　　　二　　　日
附註：
民事訴訟法第四百六十六條之一（第一項、第二項）
對於第二審判決上訴，上訴人應委任律師為訴訟代理人。但上訴人或其法定代理人具
有律師資格者，不在此限。
上訴人之配偶、三親等內之血親、二親等內之姻親，或上訴人為法人、中央或地方機
關時，其所屬專任人員具有律師資格並經法院認為適當者，亦得為第三審訴訟代理人
。
　　　　　　　　　　　　　　　　　　　　　　　　　　　　　　　　　　　　Ｙ
~F0
~T40
附表一
┌──────┬──────────┬──────┬─────────┬───────────┐
│共有人之姓名│原應有部分合併後比例│分配取得位置│分配取得之面積　　│備                  註│
│　　　　　　│   　　　　　　　　 │ 　　　　　 │ （單位：公頃）   │                      │
├──────┼──────────┼──────┼─────────┼───────────┤
│戌　○　○　│九０００分之四００  │編號１　　　│０．０一六二　　　│                      │
├──────┼──────────┼──────┼─────────┼───────────┤
│癸　○　○　│九０００分之一０００│編號２、１３│０．０四０五　　　│由視同上訴人癸○○、林│
│子　○　○　│　　　　　　　　　　│　　　　　　│　　　　　　　　　│圳錢各按應有部分二分之│　　　　　　　　　　　　　　　　　　　　　　　　　　　　　　　　　　　德、子○○、
│            │                    │            │                  │一保持共有            │
│            │                    │            │                  │                      │
├──────┼──────────┼──────┼─────────┼───────────┤
│庚　○　○　│九０００分之五九八  │編號３　　　│０．０二四二　　　│　                    │
├──────┼──────────┼──────┼─────────┼───────────┤
│丁　　　○　│九０００分之二八二  │編號４　　　│０．０一一四　　　│　                    │
├──────┼──────────┼──────┼─────────┼───────────┤
│申　○　○　│九０００分之二０    │編號５　　　│０．０００八　　　│　                    │
├──────┼──────────┼──────┼─────────┼───────────┤
│Ｅ　　　○　│九０００分之一００  │編號６　　　│０．００四０　　　│　                    │
├──────┼──────────┼──────┼─────────┼───────────┤
│寅　○　○　│九０００分之六００  │編號７　　　│０．０二四三　　　│　                    │
├──────┼──────────┼──────┼─────────┼───────────┤
│丑　○　○　│九０００分之六００  │編號８、１２│０．０二四三　　  │                      │
├──────┼──────────┼──────┼─────────┼───────────┤
│Ｊ　○　○　│九０００分之三００  │編號９　　　│０．０一二一　　　│　                    │
├──────┼──────────┼──────┼─────────┼───────────┤
│Ｉ　○　○　│九０００分之三００  │編號１０　　│０．０一二一　　　│　                    │
├──────┼──────────┼──────┼─────────┼───────────┤
│Ｐ○○、謝樹│九０００分之三００　│編號１１　　│０．０一二一　　　│由視同上訴人Ｐ○○、謝│　　　　　　　　　　　　　　　　　│公同共
│森、Ｓ○○、│　　　　　　　　　　│　　　　　　│　　　　　　　　　│樹森、Ｓ○○、Ｒ○○、│
│Ｒ○○、Ｇ○│　　　　　　　　　　│　　　　　　│　　　　　　　　　│Ｇ○、Ｇ○春、Ｏ○○○│
│、Ｇ○春、謝│　　　　　　　　　　│　　　　　　│　　　　　　　　　│Ｍ○○、Ｎ○○、Ｌ○○│
│趙銘琴、謝惠│　　　　　　　　　　│　　　　　　│　　　　　　　　　│Ｋ○○、Ｈ○○等十二人│
│珍、Ｎ○○、│　　　　　　　　　　│　　　　　　│　　　　　　　　　│按公同共有取得　　　　│
│Ｌ○○、謝清│　　　　　　　　　　│　　　　　　│　　　　　　　　　│　　　　　　　　　　　│
│文、Ｈ○○　│　　　　　　　　　　│　　　　　　│　　　　　　　　　│　　　　　　　　　　　│
├──────┼──────────┼──────┼─────────┼───────────┤
│地　○　○　│九０００分之一五０　│編號１４　　│０．００六一　　　│由視同上訴人地○○、林│
│林　啟　城　│　　　　　　　　　　│編號１４之１│　　　　　　　　　│啟城各按應有部分二分之│
│            │                    │            │                  │一保持共有            │
├──────┼──────────┼──────┼─────────┼───────────┤
│壬　○　○　│九０００分之一五０  │編號１５　　│０．００六一　　　│　                    │
│            │         　　　　   │編號１５之１│　　　　          │                      │
├──────┼──────────┼──────┼─────────┼───────────┤
│玄　○　○　│九０００分之一五０  │編號１６　　│０．００六一　　　│　                    │
│            │                    │編號１６之１│                  │                      │
├──────┼──────────┼──────┼─────────┼───────────┤
│辛　○　○　│九０００分之一五０  │編號１７　　│０．００六一　　　│　                    │
├──────┼──────────┼──────┼─────────┼───────────┤
│未　○　○　│九０００分之三００  │編號１８　　│０．０一二一　　　│　                    │
│            │                    │編號１８之１│　　　　　　　　　│　                    │
├──────┼──────────┼──────┼─────────┼───────────┤
│亥　○　○　│九０００分之一五０  │編號１９　　│０．００六一　　　│　                    │
├──────┼──────────┼──────┼─────────┼───────────┤
│巳　○　○　│九０００分之一五０  │編號２０　　│０．００六一　　　│　                    │
│            │  　　　　　　　　  │編號２０之１│  　　　　　　　　│　                    │
├──────┼──────────┼──────┼─────────┼───────────┤
│宙○○、己○│九０００分之四五０　│編號２２　　│０．０一八二　　　│由上訴人Ｂ○○○、陳林│
│、丙○○、唐│　　　　　　　　　　│　　　　　　│　　　　　　　　　│阿雪、丙○○、己○、林│
│林阿麵、陳林│　　　　　　　　　　│　　　　　　│　　　　　　　　　│翠花等五人按公同共有取│
│阿雪　　　　│　　　　　　　　　　│　　　　　　│　　　　　　　　　│得　　　　　　　　　　│
├──────┼──────────┼──────┼─────────┼───────────┤
│宙　○　○　│九０００分之一０五０│編號２１    │０．０四二五      │                      │
│            │                    │編號２１之１│                  │                      │
│　　　　　　│                    │編號２３    │                  │                      │
│            │                    │編號２３之１│　　　　　　　　　│　                    │
│            │                    │編號２３之２│                  │                      │
├──────┼──────────┼──────┼─────────┼───────────┤
│酉　○　○　│九０００分之六００  │編號２４　　│０．０二四三　　　│　                    │
│　　　　　　│　　　　　　　　　  │編號２４之１│　　　　　　　　　│　                    │
│            │                    │編號２４之２│                  │                      │
├──────┼──────────┼──────┼─────────┼───────────┤
│天　○　○　│九０００分之六００  │編號２５　　│０．０二四三　　  │　                    │
├──────┼──────────┼──────┼─────────┼───────────┤
│宇　○　○　│九０００分之六００  │編號２６　　│０．０二四三　　　│　                    │
├──────┼──────────┼──────┼─────────┼───────────┤
│全體共有人　│　　　　　　　　    │編號２７　　│０．一一五四      │由全體共有人按附表(B) │
│            │                    │編號２８　　│　　　　　　　　　│負擔道路比例保持共有。│
│            │                    │編號甲      │                  │　　                  │
│            │                    │編號乙      │                  │                      │
│            │                    │編號丙      │                  │                      │
│            │                    │編號丙１    │                  │                      │
│            │                    │編號丙２    │                  │                      │
│            │                    │編號丙３    │                  │                      │
│            │                    │編號丙４    │                  │                      │
│            │                    │編號丁      │                  │                      │
│            │                    │編號戊      │                  │                      │
└──────┴──────────┴──────┴─────────┴───────────┘
附表二
┌──────┬──────────┬──────┬──────────┐
│共有人之姓名│負　擔　比　例　    │共有人之姓名│負　擔　比　例　    │
├──────┼──────────┼──────┼──────────┤
│戌　○　○　│九０００分之四００  │Ｐ○○、謝樹│九０００分之三００　│
├──────┼──────────┤森、Ｓ○○、│                    │
│癸○○、林圳│九０００分之一０００│Ｒ○○、Ｇ○│                    │
│錢等二人    │                    │Ｇ○春、謝趙│                    │
│            │                    │銘琴、Ｍ○○│                    │
│            │                    │Ｎ○○、謝清│                    │
│            │                    │霖、Ｋ○○、│                    │
├──────┼──────────┤Ｈ○○等十二│                    │
│庚　○　○　│九０００分之五九八  │人      　  │                    │
├──────┼──────────┼──────┼──────────┤
│丁　　　○　│九０００分之二八二  │宙　○　○  │九０００分之一０五０│
├──────┼──────────┼──────┼──────────┤
│申　○　○　│九０００分之二０    │辛　○　○　│九０００分之一五０　│
├──────┼──────────┼──────┼──────────┤
│Ｅ　　　○　│九０００分之一００  │未　○　○　│九０００分之三００  │
├──────┼──────────┼──────┼──────────┤
│寅　○　○　│九０００分之六００  │亥　○　○　│九０００分之一五０  │
├──────┼──────────┼──────┼──────────┤
│丑　○　○　│九０００分之六００  │巳　○　○　│九０００分之一五０  │
├──────┼──────────┼──────┼──────────┤
│Ｊ　○　○　│九０００分之三００  │Ｂ○○○、　│九０００分之四五０　│
├──────┼──────────┤Ｃ○○○、  │                    │
│Ｉ　○　○　│九０００分之三００  │丙○○、己○│                    │
├──────┼──────────┤宙○○等五人│                    │
│地○○、林啟│九０００分之一五０  ├──────┼──────────┤
│城等二人    │                    │酉　○　○  │ 九０００分之六００ │
├──────┼──────────┼──────┼──────────┤
│壬　○　○　│九０００分之一五０  │天　○　○　│九０００分之六００  │
├──────┼──────────┼──────┼──────────┤
│玄　○　○　│九０００分之一五０  │宇　○　○　│九０００分之六００  │
└──────┴──────────┴──────┴──────────┘
